【裁判字號】    97,易,150
【裁判日期】    970229
【裁判案由】    竊盜
【裁判全文】
臺灣屏東地方法院刑事判決               97年度易字第150號
公  訴  人  臺灣屏東地方法院檢察署檢察官
被      告  甲○○
                    （
上列被告因竊盜案件，經檢察官提起公訴（97年度偵字第262 號
），本院裁定改依簡式審判程序審理，判決如下：
    主  文
甲○○攜帶兇器、結夥三人以上竊盜，未遂，累犯，處有期徒刑
壹年。扣案鐵條貳拾支、扳手伍支、破壞剪陸支、螺絲扳手玖支
、螺絲起子肆支，輪胎扳手、剪刀、美工刀、開山刀及小型刮刀
各壹支，美工刀片壹組、香蕉刀貳支、及手套參雙均沒收。
    事  實  及  理  由
一、事實：
    (一)甲○○前於民國91年間，因公共危險案件，為本院以91年
      度交訴字第88號判決判處應執行有期徒刑1 年4 月確定；
      又因施用毒品案件，為本院以91年度易字第826 號判決判
      處有期徒刑6 月確定；復因竊盜案件，為本院以91年度易
      字第1350號判決判處有期徒刑5 月確定。92年間，其又因
      竊盜案件，為本院以92年度易字第45號判決判處有期徒刑
      1 年6 月確定；另因違反槍砲彈藥刀械管制條例案件，為
      本院以92年度訴字第101 號判決判處有期徒刑1 年4 月，
      併科罰金新臺幣10萬元確定；再因施用毒品案件，為本院
      以92年度易字第304 號判決判處有期徒刑10月確定。上開
      6 判決處所之刑，嗣經本院以96年度聲減字第842 號裁定
      減刑，並分別定應執行有期徒刑1 年10月及1 年確定，迄
      96年9 月8 日縮刑期滿執行完畢。
    (二)詎甲○○仍不知警惕，竟夥同另外2 名真實姓名不詳之成
      年男子（綽號分別為「王仔」及「龍仔」），於97年1 月
      2 日9 時10分許，基於意圖為自己不法所有之犯意聯絡及
      行為分擔，由「王仔」駕駛甲○○岳母潘秀鳳（不知情）
      所有之車號WD-5015 號自用小客車，搭載甲○○與「龍仔
      」，前往屏東縣高樹鄉○○村○○路60之2 號工廠，再由
      「王仔」及「龍仔」持客觀上足供為兇器使用、形狀類似
      扳手之不明工具，進入上開工廠內行竊，甲○○則在工廠
      門外把風。惟於「王仔」與「龍仔」著手竊取乙○○所有
      之馬達後，尚未得手前，即為前往該處巡視之乙○○發現
      並報警前來。「王仔」與「龍仔」聞聲後逃逸，甲○○則
      因逃避不及，為員警當場查獲，並扣得「王仔」及「龍仔
      」所有之鐵條20支、扳手5 支、破壞剪6 支、螺絲扳手9
      支、螺絲起子4 支，輪胎扳手、剪刀、美工刀、開山刀及
      小型刮刀各1 支，美工刀片1 組、香蕉刀2 支、頭燈1 組
      、手套3 雙及小型旅行袋1 只。
二、證據：本件證據除引用起訴書證據欄記載之證據（如附件）
    外，並增加引用被告於本院審理中之自白為證據。
三、按扣案鐵條20支、扳手5 支、破壞剪6 支、螺絲扳手9 支、
    螺絲起子4 支，輪胎扳手、剪刀、美工刀、開山刀及小型刮
    刀各1 支，美工刀片1 組及香蕉刀2 支等均係金屬製品，其
    中堅硬鈍重者有之，刀鋒銳利者亦有之，均足以對人之生命
    、身體安全構成威脅，在客觀上具有危險性，為刑法第321
    條第1 項第3 款所稱兇器。被告甲○○與綽號「王仔」及「
    龍仔」之成年男子，結夥3 人，共同攜帶上開兇器，著手竊
    取被害人所有之馬達，惟尚未得手，在行竊地點外把風之被
    告即被查獲，核其所為，係犯刑法第321 條第2 項、第1項
    第3 款、第4 款之攜帶兇器、結夥三人以上竊盜未遂罪。被
    告前有如起訴書犯罪事實欄所示之科刑及執行情形，有臺灣
    高等法院被告前案紀錄表附卷足憑，其於刑之執行完畢後5
    年內，故意再犯本件有期徒刑之罪，為累犯，應依法加重其
    刑。又被告尚未行竊得手，故依刑法第25條第2 項規定減輕
    其刑。因其同時有刑之加重及減輕事由，依法先加後減。爰
    審酌被告之智識程度，曾有違反槍砲彈藥刀械管制條例、麻
    醉藥品管理條例、毒品危害防治條例、公共危險及多次竊盜
    之犯罪前科，素行不端，本件犯罪之動機、目的、手段，被
    告於警詢及偵查中均矢口否認犯行，迄本院審理中始坦承犯
    罪，犯後態度不佳，堅不供出其他在逃共犯，彼等攜帶之兇
    器數量甚夥，對社會安寧威脅非輕等一切情狀，量處如主文
    所示之刑，以資懲儆。扣案鐵條20支、扳手5 支、破壞剪6
    支、螺絲扳手9 支、螺絲起子4 支，輪胎扳手、剪刀、美工
    刀、開山刀及小型刮刀各1 支，美工刀片1 組、香蕉刀2 支
    及手套3 雙，為被告攜往犯罪現場之兇器，故為預備供犯罪
    所用之物，且為共犯所有，應依法宣告沒收。至於扣案頭燈
    1 組及小型旅行袋1 只，則不能認為兇器，依用途而言，亦
    非預備供被告犯罪所用之物，故不併予宣告沒收。
據上論斷，應依刑事訴訟法第284 條之1 、第273 條之1 第1 項
、第299 條第1 項前段、第310 條之2 ，刑法第28條、第321 條
第2 項、第1 項第3 款、第4 款、第25條第2 項、第47條第1 項
、第38條第1 項第2 款，判決如主文。
中    華    民    國    97    年    2     月    29    日
                  刑事第四庭    法  官  王以齊
以上正本證明與原本無異。
如不服本判決應於收受本判決送達後十日內向本院提出上訴書狀，
其未敘述上訴理由者，並得於提起上訴後十日內向本院補提理由
書狀（均須按他造當事人之人數附繕本）「切勿逕送上級法院」
中    華    民    國    97    年    3     月    3     日
                                書記官  蔡進吉
附錄本判決論罪科刑法條：
刑法第321 條第1 項第3 款、第4 款、第2 項
犯竊盜罪而有左列情形之一者，處6 月以上、5 年以下有期徒刑
：
三  攜帶兇器而犯之者。
四  結夥三人以上而犯之者。
前項之未遂犯罰之。


司法院資訊處製作；財團法人民間司法改革基金會備份。
